臺灣高等法院高雄分院刑事判決　　　　　　　　　　　九十一年度軍上字第一五號
　　上訴人即被告　甲○○
右上訴人因違反職役案件，不服國防部高等軍事法院高雄分院九十一年高判字第四十
八號中華民國九十一年四月十九日第二審判決（起訴案號：國防部南部地方軍事法院
檢察署九十一年度平訴(一)字第０二九號），提起上訴，本院判決如左：
    主  文
上訴駁回。
    理  由
一、按軍事審判法第一百八十一條第五項規定，被告不服高等軍事法院宣告有期徒刑
    之上訴判決者，得以判決違背法令為理由，向高等法院提起上訴。是以被告向高
    等法院提起上訴，應以高等軍事法院宣告有期徒刑之上訴判決，違背法令為理由
    ，係屬法定要件，如上訴理由狀並未依據卷內訴訟資料，具體指摘原判決不適用
    何種法則或如何適用不當，或所指原判決之不法情事，顯與法律規定得為提起上
    訴理由之違法情形不相適合時，均應認其上訴違背法律上之程式，予以駁回。
二、上訴意旨略以：因上訴人即被告甲○○託管部隊之長官久未允許被告放假，而被
    告之外祖母因病住院，被告關心外祖母病情，故被告曾詢問託管之部隊長官，何
    時才能輪至被告放假，該管之長官便回答須請示旅政戰主任方能決定（按被告在
    託管期間並無禁止休假之情形，按規定若被告無遭禁假，該託管長仍須依規定讓
    被告輪休），但被告等候近兩個星期卻毫無音訊，且被告又得知外祖母病情惡化
    ，被告情急之下，未依規定離營至家中探視外祖母，離營十九日後，被告深知已
    經犯下大錯，但不可一錯再錯，因而於九十一年十二月十八日下午四時許，前往
    鳳山憲兵隊自行投案。俗語說：「知錯能改，善莫大焉」，本件被告係因擔心外
    祖母之病情而不假離營，在離營期間又無觸犯其他過錯，再者，又係因託管長官
    不讓被告放假，被告在情急之下而觸犯錯誤。故請撤銷原判決從輕量刑。
三、本件原審維持第一審判決，認被告係陸軍摩托化步兵第二九八旅裝步一營第一連
    一兵，曾於九十年間因竊盜罪，經本院判處有期徒刑七月，緩刑三年，於九十年
    五月十一日確定。又於九十一年十一月二十九日某時許（詳細時間不詳），自託
    管單位該營兵器連之駐地不假離營，離去職役在外，迨九十年十二月十八日十六
    時許，始自行至鳳山憲兵隊投案，係以被告已經自白，核與鳳山憲兵隊九十年十
    二月十八日轅重字第七六七號緝獲官兵解送表所附筆錄相符，並經證人即該管
    兵器連連長陳堅忠上尉、輔導長莊霈儀中尉等人分別到庭證述明確，而被告離去
    職役之事實，亦經國防部南部地方軍事法院檢察署於九十年十二月十三日以九十
    年法平字第七九四０號通緝書發布通緝在案，此有該通緝書影本在卷可參，是其
    犯罪事證明確，足以認定。
四、原審並就被告所辯之因被禁假太久，復思念家中外祖母，而肇致逃亡，犯後已深
    感悔悟，而又係向鳳山憲兵隊自首，請求撤銷改判，從輕量刑等事項，於理由中
    敘明依證人莊霈儀之證詞，認定被告在營託管期間並無禁假情形，仍可依其事由
    向該管單位請假；且被告在向鳳山憲兵隊投案前，其犯罪行為已經該管單位發覺
    ，並發布通緝在案，而不符合自首要件；並判決理由中敘明事實審之軍事法院對
    於量刑之輕重，本有衡酌之權，如未逾越法律規定之範圍，即非當事人所能強求
    ；本件原審認第一審已具體敘明其量刑之依據（其有前科，及自行投案），而量
    處被告有期徒刑七月，其認事用法均無不合，量刑亦屬平允，因而駁回被告於原
    審之上訴。
五、經核原審判決從形式上觀察，並無任何違背法令之處，量刑亦未逾越法定刑度，
    尚不得遽指為違法。上訴意旨仍執陳詞，以其離去職役係遭禁假太久，且因思念
    生病之外祖母而欲返家探望，事後又自行投案而請求酌量減輕量刑云云，指摘原
    判決不當，惟未具體指明原判決有何違背法令之處，依前開說明，其上訴違背法
    律上程式，應予駁回。
據上論斷，應依軍事審判法第二百零六條第一項、刑事訴訟法第三百九十五條前段規
定，判決如主文。
中    華    民    國      九十一      年      六      月     十八日
                              臺灣高等法院高雄分院刑事第一庭
                                  審判長法官  王光照
                                        法官  黃壽燕
                                        法官  黃仁松
右正本證明與原本無異。
不得上訴。
                                  法院書記官  呂明燕
中    華    民    國      九十一      年      六      月    十八    日
